【裁判字號】    95,交聲,221
【裁判日期】    950601
【裁判案由】    違反道路交通管理處罰條例聲明異議
【裁判全文】
臺灣士林地方法院交通事件裁定
原處分機關  臺北市交通事件裁決所
異  議  人
即受處分人  甲○○
上列受處分人因違反道路交通管理處罰條例案件，對於台北市交
通事件裁決所民國95年3 月20日所為之處分（原處分案號：北市
裁二字第裁22-MZ0000000號），聲明異議，本院裁定如下：
    主  文
異議駁回。
    理  由
一、按汽車駕駛人，行車速度，超過規定之最高時速，處新臺幣
    （下同）1,200元以上2,400元以下罰鍰，並予記違規點數1
    點，道路交通管理處罰條例第40條第1項、第63條第1項第1
    款分別定有明文。
二、原處分意旨略以：異議人即受處分人甲○○所有8E-0535 號
    車，於95年1 月14日下午4 時9 分許，在台19線100 公里（
    鹽水路段），經警舉發「限速60公里，時速77公里，超速17
    公里」違規，依違反道路交通管理處罰條例第40條第1 項規
    定，處罰鍰1,700 元，並依同條例第63條第1 項第1 款規定
    ，記違規點數1 點。
三、異議意旨略以：照片雖然有臨時警告牌，以及公里所在位址
    ，但均在由嘉義往鹽水之對向車道，異議人是由鹽水往嘉義
    ，根本看不到。又第一張與第二張照片有何關連，有何證據
    證明是異議人在此超速云云。
四、經查，異議人甲○○所有之8E-0535 號自小客車，於95年1
    月14日下午4 時9 分許，在台19線100 公里（鹽水路段），
    經警逕行舉發「限速60公里，時速77公里，超速17公里」之
    違規事實，有舉發違反道路交通管理事件通知單1 紙及違規
    採證照片1 幀在卷足憑。又台19線嘉義往鹽水方向南下99公
    里處路面劃設有速限標字，有現場照片2 張附卷可佐，是本
    件異議人於行經本件舉發違規地點前，已可藉由上開速限標
    字，知悉該路段之車行速限為每小時60公里。至異議人雖陳
    稱：其當時係由鹽水往嘉義方向云云。但查，經本院函詢原
    舉發機關，請其查明異議人之行駛方向，則函覆稱：依違規
    採證照片所示，異議人之行駛方向係由嘉義往鹽水方向行駛
    無訛等語，此有台南縣警察局95年5 月19日南縣警交字第09
    50021449號函在卷可憑。故異議人辯稱：因其是由鹽水往嘉
    義方向行駛，無法看到警告標誌云云，尚屬無憑。再者，本
    件執行違規超速照相取締勤務之活動式雷達測速照相機組，
    可採自動雙向車道測速照相，其採證照片內資料欄於取締時
    ，由取締人員填寫違規路段及限速置於機組內，餘均由機組
    依設定自動測速照相採證，以作為取締告發之有效證據等情
    ，有臺南縣警察局95年3 月6 日南縣警交字第0950009446號
    函1 紙在卷可稽，而參諸卷附採證照片所示，上揭測速器拍
    照之時，僅有異議人之車輛通過，並無其他車輛行經該處，
    足徵本件採證照片所拍攝之違規超速行駛車輛，即係異議人
    所有之上開自小客車無誤，且該採證照片復清晰紀錄異議人
    所有車輛之違規日期、時間為95年1 月14日16時9 分，違規
    車輛之時速為77公里，自堪信為正確無誤。是異議人前開所
    辯，顯屬卸責之詞，尚難採信，本件事證明確，其有前揭違
    規超速行為，堪以認定。
五、綜上所述，本件異議人所有之車輛確有行車速度超過規定之
    最高時速未滿20公里之違規事實，從而，原處分機關依首揭
    規定，裁處異議人罰鍰1,700元，並記違規點數1點，自無不
    當。本件聲明異議為無理由，應予駁回。
據上論斷，應依道路交通案件處理辦法第19條，裁定如主文。
中    華    民    國    95    年    6     月    1     日
                  交通法庭法  官    許碧惠
以上正本證明與原本無異。
如不服本裁定，應於裁定送達後5 日內，向本院提出抗告狀。
                          書記官    徐仁豐
中    華    民    國    95    年    6     月    1    日


司法院資訊處製作；財團法人民間司法改革基金會備份。
